臺灣臺中地方法院刑事判決
110年度訴字第2206號
公  訴  人  臺灣臺中地方檢察署檢察官
被      告  張芳瑋



選任辯護人  王品懿律師
上列被告因違反毒品危害防制條例案件，經檢察官提起公訴（11
0年度偵字第29926號、第34363號），本院判決如下：
    主    文
乙○○共同販賣第三級毒品，處有期徒刑參年拾月。扣案IPhone11
手機壹支沒收。
    犯罪事實
一、乙○○明知愷他命為毒品危害防制條例第2條第2項第3款規定
    之第三級毒品，依法不得販賣，竟與真實姓名、年籍資料不
    詳，自稱「洪嘉斌」之成年人（下稱洪嘉斌）及甲○○（經臺
    灣臺中地方檢察署檢察官以110年度偵字第19003號提起公訴
    ，本院110年度訴字第1262號判處有期徒刑，上訴後由臺灣
    高等法院臺中分院以111年度上訴字第177號駁回上訴），共
    同基於販賣第三級毒品愷他命以營利之犯意聯絡，先由乙○○
    或洪嘉斌於通訊軟體微信使用暱稱為「旭益汽車」之帳號，
    散布販售第三級毒品愷他命之廣告訊息招攬買家，再由洪嘉
    斌提供第三級毒品愷他命予甲○○，由甲○○依照於通訊軟體iM
    essage使用暱稱「可愛小」之乙○○指示，交付第三級毒品愷
    他命予買家。謀議既定，甲○○即於民國109年5月28日前某時
    ，在雲林縣向洪嘉斌領取第三級毒品愷他命1包作為販賣之
    用，再依照乙○○之指示，於109年5月28日凌晨5時49分許，
    駕駛車牌號碼000-0000號租賃小客車，前往址設臺中市○區○
    ○路0段0號之心媞汽車旅館，以新臺幣（下同）2100元價格
    ，販售1包愷他命予蘇柏名，並當場收取蘇柏名交付之上開
    價金。嗣甲○○涉嫌販賣第三級毒品愷他命犯行，另案為警查
    獲，經警檢視甲○○扣案手機，發現甲○○與乙○○通訊軟體對話
    紀錄，始循線查悉上情。
二、案經臺中市政府警察局清水分局報告臺灣臺中地方檢察署檢
    察官偵查起訴。
    理    由
壹、程序事項
一、按被告以外之人於檢察事務官、司法警察官或司法警察調查
    中所為之陳述，與審判中不符時，其先前之陳述具有較可信
    之特別情況，且為證明犯罪事實存否所必要者，得為證據，
    刑事訴訟法第159條之2定有明文。此所謂「與審判中不符」
    ，係指該陳述之主要待證事實部分，自身前後之供述有所不
    符，導致應為相異之認定，此並包括先前之陳述詳盡，於後
    簡略，甚至改稱忘記、不知道或有正當理由而拒絕陳述（如
    經許可之拒絕證言）等實質內容已有不符者在內。所謂「可
    信性」要件，則指其陳述與審判中之陳述為比較，就陳述時
    之外部狀況予以觀察，先前之陳述係在有其可信為真實之特
    別情況下所為者而言。例如先前之陳述係出於自然之發言，
    審判階段則受到外力干擾，或供述者因自身情事之變化（如
    性侵害案件，被害人已結婚，為婚姻故乃隱瞞先前事實）等
    情形屬之，與一般供述證據應具備之任意性要件有別。至所
    謂「必要性」要件，乃指就具體個案案情及相關證據予以判
    斷，其主要待證事實之存在或不存在，已無從再從同一供述
    者取得與先前相同之陳述內容，縱以其他證據替代，亦無由
    達到同一目的之情形（最高法院96年度台上字第4635號判決
    意旨參照）。被告乙○○之辯護人雖爭執證人即另案被告甲○○
    於警詢證述屬傳聞證據，而無證據能力，然甲○○於本院審理
    時以證人身分供述之內容，與警詢供述之內容相較，有較簡
    略之情，此互核前揭證人之警詢及審判筆錄即明，而甲○○先
    前之陳述接近案發之時，出於自然，於本院審理中亦未提及
    員警有何不正訊問情事，足徵其警詢陳述顯係出於自由意志
    ，並未經不正方法取得，是其於警詢陳述應有值得信賴合法
    之外觀，可信係真誠如實陳述，客觀上具有較可信為真實之
    基礎。而甲○○在本院審理時已到庭，依法具結後，賦予被告
    詰問機會，以釐清審判外陳述之疑義，踐行合法調查程序，
    復參酌另案被告甲○○於警詢時之陳述，攸關被告是否成立犯
    罪，亦具有證明犯罪事實存否之必要性，是另案被告甲○○於
    警詢時之陳述，依刑事訴訟法第159條之2規定，自有證據能
    力。
二、次按被告以外之人於偵查中，經檢察官非以證人身分傳喚，
    於取證時，除在法律上有不得令其具結之情形者外，亦應依
    人證之程序命其具結，方得作為證據。惟是類被害人、共同
    被告、共同正犯等被告以外之人，在偵查中未經具結之陳述
    ，依通常情形，其信用性仍遠高於在警詢等所為之陳述，衡
    諸其等於警詢等所為之陳述，均無須具結，卻於具有「特信
    性」、「必要性」時，即得為證據，若謂該偵查中未經具結
    之陳述，一概無證據能力，無異反而不如警詢等之陳述，顯
    然失衡。因此，被告以外之人於偵查中未經具結所為之陳述
    ，如與警詢等陳述同具有「較可信之特別情況」且「為證明
    犯罪事實存否所必要」時，依「舉輕以明重」原則，本於刑
    事訴訟法第159條之2、第159條之3之同一法理，例外認為有
    證據能力，以彌補法律規定之不足，俾應實務需要，方符立
    法本旨（最高法院110年度台上字第1504號判決意旨參照）
    。查甲○○於偵查中，檢察官係以被告身分傳喚其出庭而為陳
    述，而該等陳述固均未經具結，然參酌甲○○前開於偵查之陳
    述，均係經檢察官以一問一答之方式，由檢察官詢問與相關
    之案情，待其陳述後，由書記官記載於筆錄，並於製作完畢
    後經其閱覽筆錄無訛，再簽名按捺指印完成，堪認甲○○前開
    於偵查中所為之陳述，係出於自由意志所為，並無違法不當
    或其他程序上瑕疵，其所為供述係出於任意性，應可認定，
    甲○○前開於偵查之陳述自具有較可信之特別情況，並與被告
    被訴本案犯罪事實之認定有重要關係，為證明被告犯罪事實
    之存否所必要，且甲○○於審理中，業以證人身分到庭具結陳
    述，並接受檢察官、被告及其辯護人之詰問，亦完足被告對
    質詰問權之保障，復其於偵查中之陳述亦查無顯有不可信之
    情況，揆諸上開說明，本於刑事訴訟法第159條之2、第159
    條之3之同一法理，應認甲○○上開於偵查中之陳述，具有證
    據能力，附此敘明。
三、至於本案所引用其餘被告以外之人於審判外之言詞或書面陳
    述之證據能力，檢察官、被告及其辯護人於本院言詞辯論終
    結前均未爭執或聲明異議，本院審酌前開證據作成或取得狀
    況，均無非法或不當取證之情事，亦無顯不可信之情況，且
    與待證事實具有關連性，故認為適當而皆得作為證據。是前
    開證據，依刑事訴訟法第159條之5規定，均具有證據能力。
    本判決下列所引用之非供述證據，檢察官、被告及其辯護人
    均未爭執其證據能力，且查無違法取得之情形，並與本案待
    證事實具有關連性，本院認亦得作為證據。
貳、實體事項
一、認定犯罪事實所憑之證據及理由
    訊據被告固坦認於通訊軟體iMessage使用暱稱「可愛小」聯
    繫甲○○等情，惟否認有何販賣毒品之犯行，辯稱：是綽號「
    阿彪」即洪嘉斌跟伊說伊手機很乾淨，要透過伊聯絡甲○○，
    伊才按照洪嘉斌指示聯繫甲○○，伊知道他們要聯繫販賣毒品
    的事情，但對於詳細條件不清楚，伊也沒有得到任何好處，
    伊僅承認伊的行為構成幫助販賣云云。被告之辯護人為其辯
    稱：被告係因為熱心，不知事情嚴重性，才在洪嘉斌告知下
    轉達毒品買家訊息給甲○○，被告是介紹買家給甲○○云云。惟
    查：
（一）前述被告所坦認事實，核與證人即另案被告甲○○於警詢、
      偵查中及本院審理時所證述內容大致相符（見臺灣臺中地
      方檢察署〈下稱臺中地檢署，未特別註明者均同〉110年度
      偵字第29926號卷〈下稱110偵29926卷，以下命名規則相同
      〉第35頁至第42頁，110偵19003卷第27頁至第33頁，109他
      4353卷第269頁至第276頁、第353頁至第356頁，本院卷第
      88頁至第100頁），並有警員偵查報告附通聯調閱查詢單
      等資料、甲○○與暱稱「可愛小」之通訊軟體對話紀錄翻拍
      照片、暱稱「可愛小」之通訊軟體資訊、本院搜索票影本
      、臺中市政府警察局清水分局搜索扣押筆錄、扣押物品清
      單、扣押物品目錄表、扣押物品收據、扣案手機照片、本
      院110年度院保字第1710號扣押物品清單等件可參（見110
      他6269卷第7頁至第13頁、第21頁至第31頁，110偵34363
      卷第15頁、第23頁，110偵29926卷第61頁至第69頁、第81
      頁至第91頁、第115頁至第131頁，110聲搜1178卷第7頁至
      第35頁、第87頁至第125頁、第165頁至第171頁，本院卷
      第23頁），以及IPhone11手機1支扣案可稽，自堪信為真
      實。而被告及其辯護人就甲○○與蘇柏名於犯罪事實所載時
      間、地點進行毒品交易之情節並不爭執，上情除前述甲○○
      證述內容外，亦有證人蘇柏名、張君豪之證述（見110偵2
      9926卷第49頁至第53頁，109他4353卷第227頁至第231頁
      、第251頁至第254頁、第283頁至第287頁），以及廣告文
      照片、心媞汽車旅館旅客登記表、監視器畫面擷取照片、
      路口監視器畫面擷取照片、指認犯罪嫌疑人紀錄表、GOOG
      LE地圖、街景圖、車號000-0000號之車籍資料等件在卷可
      參（見110他6269卷第53頁至第64頁，110偵29926卷第27
      頁至第32頁、第55頁至第60頁、第93頁至第98頁、第101
      頁至第105頁，110聲搜1178卷第69頁至第80頁），亦堪信
      為真實。
（二）被告及其辯護人雖以前詞置辯，然被告前於警詢、偵查中
      毫未曾敘明其與甲○○間對話內容係聽從洪嘉斌指示轉傳等
      節（見110偵29926卷第17頁至第25頁、第137頁至第141頁
      ），被告本院審理變異前詞而為前開辯解，是否可信，已
      堪質疑。況且，細繹被告與甲○○之對話紀錄內容（見110
      他6269卷第21頁至第31頁，110偵29926卷第81頁至第91頁
      ），雙方間語氣自然、語句連貫，「可愛小」更向甲○○表
      示「我跟他報30了」、「你趕一下」、「結束打字給我就
      好」、「辛苦了」、「感恩」等語，由談話脈絡觀之，對
      話主體顯為「可愛小」與甲○○，絲毫未有被告「為他人轉
      傳訊息」之任何跡象，益徵被告此部分辯解，更顯可疑。
（三）而證人即另案被告甲○○於警詢時供稱：伊是聽「可愛小」
      的指示將毒品拿給蘇柏名，愷他命是跟嘉義的藥頭拿的，
      嘉義的藥頭本名叫「洪嘉斌」，大約109年5月26日、27日
      晚上，伊和洪嘉斌約在中港路跟黎明路口的轉運站，洪嘉
      斌跟伊說請伊幫「可愛小」送毒品，並載伊去嘉義牽租賃
      小客車跟拿愷他命給伊，「可愛小」的聯繫方式是洪嘉斌
      提供給伊等語（見110偵29926卷第35頁至第42頁，109他4
      353卷第269頁至第276頁）；於偵查中供稱：「可愛小」
      的聯絡方式是洪嘉斌給伊，愷他命是洪嘉斌給伊，「可愛
      小」跟洪嘉斌認識，伊是受「可愛小」指示將毒品交給他
      朋友，伊不清楚誰和蘇柏名接洽，價錢不是伊決定的等語
      （見110偵19003卷第27頁至第33頁，109他4353卷第353頁
      至第356頁）；於本院審理時證稱：伊知道蘇柏名是和「
      旭益汽車」聯繫購買毒品，伊有欠洪嘉斌錢，伊是先跟洪
      嘉斌聯絡，洪嘉斌不是「可愛小」，洪嘉斌說「可愛小」
      是其朋友，「可愛小」使用「旭益汽車」和「楓康超市」
      兩個帳號，現在沒有人可以送藥，叫伊幫忙送，伊欠洪嘉
      斌的錢可以暫緩幾天，伊答應要幫「可愛小」送毒品後，
      洪嘉斌就叫伊去嘉義跟他牽車，並說毒品已經在車上，也
      有順便給伊「可愛小」的聯絡方式，伊去汽車旅館前幾個
      小時，打給洪嘉斌，再打給「旭益汽車」，「旭益汽車」
      的電話是洪嘉斌接起來的，伊才確定洪嘉斌跟「可愛小」
      二人在一起，是洪嘉斌跟伊說與蘇柏名交易的地點，交易
      的價錢不是伊決定的等語（見本院卷第88頁至第100頁）
      ，稽以證人即另案被告甲○○證述情節，雖細節部分有所差
      異，然對其係依照「可愛小」指示，幫「可愛小」完成毒
      品交易之情節，證述均屬一致，顯見甲○○所知「可愛小」
      乃係該次毒品交易之「賣方」角色，而非僅為「介紹人」
      角色甚明。被告所辯，無非係欲淡化自身罪責之詞，尚難
      憑採。
（四）按刑法關於正犯、從犯之區別，係以其主觀犯意及客觀犯
      行資為判斷標準，凡以自己犯罪之意思而參與犯罪，無論
      其所參與者是否犯罪構成要件之行為，皆為正犯，其以幫
      助他人犯罪之意思而參與犯罪，其所參與者，苟係犯罪構
      成要件之行為，亦為正犯，必以幫助他人犯罪之意思而參
      與犯罪，其所參與者又為犯罪構成要件以外之行為，始為
      幫助犯。就販賣毒品而言，舉凡看貨、議價、洽定交易時
      地、收款、交貨等作為，皆屬販賣毒品構成要件事實之部
      分行為。如行為人主觀上明知他人從事販賣毒品之行為，
      客觀上為他人看貨、議價、送貨、收款等屬於販賣毒品罪
      構成要件事實之部分行為，即係分擔實行犯罪行為，無論
      是否基於幫助販賣之意思，自應負共同販賣毒品之罪責，
      不能僅評價為販賣毒品罪之幫助犯（最高法院106年度台
      上字第1130號判決要旨參照）。退步言之，縱認被告確係
      聽從洪嘉斌指示轉傳訊息，觀諸被告與甲○○之對話紀錄內
      容（見110他6269卷第21頁至第31頁，110偵29926卷第81
      頁至第91頁），被告向甲○○表示「你們到哪了」、「門口
      就好」、「快到跟我說」，甲○○則回以「快到了」、「可
      以叫他出來了」，被告再表示「好」，甲○○回以「我一樣
      在Ok」、「我沒有要停心提門口」、「神經病很辣」、「
      你叫他過來Ok」、「不然就我們進去」，被告又回「我叫
      他過去了」等語，顯見甲○○無法與毒品交易對象即蘇柏名
      取得直接聯繫，需依靠被告與蘇柏名聯繫，居中協調甲○○
      、蘇柏名成功會面以完成毒品交易，被告既已分擔本件毒
      品交易之聯繫、議定及洽定交易時地等行為，自屬已參與
      販賣第三級毒品之構成要件行為甚明。本案被告既知悉洪
      嘉斌、甲○○與蘇柏名欲交易毒品愷他命並居中聯繫，依上
      開最高法院判決意旨，其所為仍應負正犯之責無訛。是被
      告及其辯護人所辯：被告所為僅是幫助販賣第三級毒品云
      云，實無可採。
（五）販賣毒品之行為，本無一定之公定價格，是各次買賣之價
      格，當亦各有差異，或隨供需雙方之資力、關係之深淺、
      需求之數量、貨源之充裕與否、販賣者對於資金需求之急
      迫與否，以及政府查緝之態度等情，進而為各種不同之風
      險評估，而為機動性之調整，因此毒品之價格標準，自非
      一成不變，然其所圖利益之非法販賣行為目的，則屬相同
      ，並無二致。一般民眾普遍所認知之毒品非法交易，向為
      政府嚴厲查禁，衡諸常情，倘非有利可圖絕無平白甘冒被
      重罰之高度風險，從而，舉凡其有償交易，除足反證其確
      另基於某種非圖利本意之關係外，通常尚難因無法查悉其
      買進、賣出之差價，而諉無營利之意思，或阻卻販賣犯行
      之追訴。被告既願甘冒重刑之風險進行本件毒品交易，衡
      情自係有利可圖，足認被告對於本件毒品交易確有營利之
      意圖甚明。
（六）綜上，被告所辯顯係卸責之詞，不足採信，本件事證明確
      ，被告犯行，洵堪認定，應依法論科。
二、論罪科刑
（一）被告行為後，毒品危害防制條例第4條第3項規定，已於10
      9年1月15日修正公布，自同年7月15日起施行，修正前毒
      品危害防制條例第4條第3項原規定：「製造、運輸、販賣
      第三級毒品者，處七年以上有期徒刑，得併科新臺幣七百
      萬元以下罰金」；而109年7月15日生效施行後之毒品危害
      防制條例第4條第3項規定：「製造、運輸、販賣第三級毒
      品者，處七年以上有期徒刑，得併科新臺幣一千萬元以下
      罰金」，是經比較新舊法結果，修正後毒品危害防制條例
      第4條第3項販賣第三級毒品之法定刑，提高併科罰金刑之
      金額部份，顯然修正後之毒品危害條例第4條第3項之規定
      非較有利於被告，本於統一性及整體性原則，依刑法第2
      條第1項前段之規定，爰應適用被告行為時即109年7月15
      日修正施行前之毒品危害防制條例規定。
（二）愷他命係毒品危害防制條例第2條第2項第3款所規定之第
      三級毒品，且經行政院衛生署（現改制為衛生福利部）明
      令公告列為管制藥品，除依藥事法相關規定製造者外，亦
      屬藥事法第20條第1款所稱未經核准擅自製造之偽藥。而
      目前經核准登記之愷他命製劑均為針劑等情，為本案職務
      上所知之事實。又明知為偽藥而販賣者，藥事法第83條定
      有處罰明文，故行為人明知為偽藥即愷他命而販賣予他人
      者，除成立毒品危害防制條例第4條第3項之販賣第三級毒
      品罪外，亦構成藥事法第83條第1項之販賣偽藥罪，是被
      告販賣愷他命之犯行，除應成立毒品危害防制條例第4條
      第3項之販賣第三級毒品罪外，亦同時構成藥事法第83條
      第1項之販賣偽藥罪，而為一犯罪行為同時有二種法律可
      資處罰之法條競合，應依「重法優於輕法」、「後法優於
      前法」法理，擇一處斷。茲查修正前毒品危害防制條例第
      4條第3項販賣第三級毒品罪之法定本刑為7年以上有期徒
      刑，得併科700萬元以下罰金，而藥事法第83條第1項販賣
      偽藥罪之法定本刑為7年以下有期徒刑，得併科5,000萬元
      以下罰金。是就販賣第三級毒品罪與販賣偽藥罪間，修正
      前毒品危害防制條例第4條第3項之罪之法定本刑，顯較藥
      事法第83條第1項之罪之法定本刑為重，依前述「重法優
      於輕法」之法理，就被告所為販賣第三級毒品犯行，應優
      先適用毒品危害防制條例第4條第3項之規定處斷。是核被
      告所為，係犯修正前毒品危害防制條例第4條第3項之販賣
      第三級毒品既遂罪。至於被告販賣第三級毒品犯行前，持
      有第三級毒品之低度行為，因吸收關係而不另論罪。
（三）被告與洪嘉斌、甲○○就本案犯行，有犯意聯絡，行為分擔
      ，為共同正犯。
（四）修正前毒品危害防制條例第17條第2項規定「犯第4條至第
      8條之罪於偵查及審判中均自白者，減輕其刑」，修正後
      則規定「犯第4條至第8條之罪於偵查及歷次審判中均自白
      者，減輕其刑」，修正後就被告自白犯罪減輕其刑之適用
      ，變更為「於偵查及歷次審判中均自白」，要件更為嚴苛
      ，經比較新舊法規定，自以修正前毒品危害防制條例第17
      條第2項之規定對被告較為有利。依刑法第2條第1項前段
      規定，該部分應適用被告行為時即修正前毒品危害防制條
      例第17條第2項之規定。然查被告無論偵查或審理均未曾
      坦承犯行，自無仍適用修正前或修正後毒品危害防制條第
      17條第2項減輕其刑之餘地。
（五）按刑法第59條規定犯罪之情狀可憫恕者，得酌量減輕其刑
      ，其所謂「犯罪之情狀」，與同法第57條規定科刑時應審
      酌之一切情狀，並非有截然不同之領域，於裁判上酌減其
      刑時，應就犯罪一切情狀（包括第57條所列舉之10款事項
      ），予以全盤考量，審酌其犯罪有無可憫恕之事由（即有
      無特殊之原因與環境，在客觀上足以引起一般同情，以及
      宣告法定低度刑，是否猶嫌過重等等），以為判斷。而就
      販賣毒品案件中，同為販賣毒品之人，其原因動機不一，
      犯罪情節未必盡同，或有大盤毒梟者，亦有中、小盤之分
      ，甚或僅止於吸毒者同儕間為求互通有無之有償轉讓者亦
      有之，其販賣行為所造成危害社會之程度自屬有異，於此
      情形，倘依其情狀處以適當徒刑，即足以懲儆，並可達防
      衛社會之目的者，自非不可依客觀之犯行與主觀之惡性二
      者加以考量其情狀，是否有可憫恕之處，適用刑法第59條
      之規定酌量減輕其刑，期使個案裁判之量刑，能斟酌至當
      ，符合比例原則（最高法院95年度台上字第6157號判決參
      照）。經查，被告所為販賣第三級毒品愷他命既遂之行為
      ，對於國民健康及社會秩序有所危害，本應受非難，惟念
      及被告該次所販賣毒品數量非鉅，且交易對象僅有一人，
      衡其惡性及犯罪情節，較諸長期以販毒營生之集團或交易
      價量動輒以數百公斤、數百萬元、甚為數千萬元計之大盤
      毒梟而言，顯屬低額且甚為零星之買賣，對社會治安之危
      害，自非達罪無可赦之嚴重程度，本院參酌被告本次犯案
      經過、情節等具體情狀，認對被告所涉販賣第三級毒品既
      遂之行為，經處以法定最低刑度，依社會一般觀念及法律
      感情，猶有過重之情，客觀上不無可憫恕之處，爰依刑法
      第59條之規定酌減其刑。
（六）爰審酌被告無視於國家對於杜絕毒品犯罪之禁令，明知毒
      品對於身體健康之戕害，竟共同販賣予他人施用，危害社
      會治安及國民健康，並助長施用毒品歪風，應予以嚴懲；
      被告犯後否認犯行之犯後態度，並考量其販賣毒品之對象
      、次數、所獲不法利益等尚非鉅大，惡性及情節均非重大
      等一切情狀，及斟酌其犯罪動機、目的、手段，被告自陳
      高中畢業，擔任酒吧公關，月收3萬多元，沒有要扶養的
      家人（見本院卷第114頁）等一切情狀，量處如主文所示
      之刑。
三、沒收
（一）按犯第4條至第9條、第12條、第13條或第14條第1項、第2
      項之罪者，其供犯罪所用之物，不問屬於犯罪行為人與否
      ，均沒收之，毒品危害防制條例第19條第1項有明文規定
      。違禁物，不問屬於犯罪行為人與否，沒收之。供犯罪所
      用、犯罪預備之物或犯罪所生之物，屬於犯罪行為人者，
      得沒收之。被告既稱扣案IPhone11手機為其所有供本案聯
      繫之用，就該手機自應宣告沒收。
（二）按犯罪所得，屬於犯罪行為人者，沒收之。但有特別規定
      者，依其規定；前二項之沒收，於全部或一部不能沒收或
      不宜執行沒收時，追徵其價額，刑法第38條之1第1項、第
      3項分別定有明文。又按共同正犯犯罪所得之沒收、追徵
      ，應就各人所分得之數為之。所謂各人「所分得」之數，
      係指各人「對犯罪所得有事實上之處分權限」而言。因此
      ，若共同正犯各成員內部間，對於犯罪所得分配明確時，
      應依各人實際所得宣告沒收。另案被告甲○○於另案準備程
      序時供稱：伊賣毒品給蘇柏名，收到2100元，已經花掉了
      等語（見本院110年度訴字第1262號卷第41頁），而依卷
      內證據，未能證明被告因本案販賣毒品實際取得報酬，自
      毋庸宣告沒收。
據上論斷，應依刑事訴訟法第299條第1項前段，修正前毒品危害
防制條例第4條第3項，修正後（即現行）毒品危害防制條例第19
條第1項，刑法第2條第1項前段、第11條、第28條、第59條，判
決如主文。
本案經檢察官林樹蘭提起公訴，檢察官丙○○到庭執行職務。
中　　華　　民　　國　　111 　年　　5 　　月　　17　　日
                刑事第十八庭  審判長法  官  李昇蓉  
　　　　  　　　                    法  官  侯驊殷
　　　　　　　　　                  法  官  張美眉
以上正本證明與原本無異。
如不服本判決應於收受送達後20日內向本院提出上訴書狀，並應
敘述具體理由；其未敘述上訴理由者，應於上訴期間屆滿後20日
內向本院補提理由書（均須按他造當事人之人數附繕本）「切勿
逕送上級法院」。
　　　　                            書記官  薛美怡
中　　華　　民　　國　　111 　年　　5 　　月　　17　　日
附錄本案論罪科刑法條全文：
修正前毒品危害防制條例第4條：
製造、運輸、販賣第一級毒品者，處死刑或無期徒刑；處無期徒
刑者，得併科新臺幣2千萬元以下罰金。
製造、運輸、販賣第二級毒品者，處無期徒刑或7年以上有期徒
刑，得併科新臺幣1千萬元以下罰金。
製造、運輸、販賣第三級毒品者，處7年以上有期徒刑，得併科
新臺幣7百萬元以下罰金。
製造、運輸、販賣第四級毒品者，處5年以上12年以下有期徒刑
，得併科新臺幣3百萬元以下罰金。
製造、運輸、販賣專供製造或施用毒品之器具者，處1年以上7年
以下有期徒刑，得併科新臺幣1百萬元以下罰金。
前5項之未遂犯罰之。